臺灣桃園地方法院民事簡易判決
111年度桃原保險簡字第6號
原      告  南山產物保險股份有限公司

法定代理人  王英君  
訴訟代理人  黃政愷  
            張哲瑀  
被      告  陳正順  

上列當事人間請求損害賠償事件，本院於民國111 年5 月26日言
詞辯論終結，判決如下：
    主    文
被告應給付原告新臺幣伍萬捌仟壹佰捌拾肆元，及自民國一百一
十年九月十一日起至清償日止，按週年利率百分之五計算之利息
。
原告其餘之訴駁回。
訴訟費用由被告負擔。
本判決原告勝訴部分得假執行。
    事實及理由
壹、程序方面：
一、按「訴狀送達後，原告不得將原訴變更或追加他訴。但有下
    列各款情形之一者，不在此限：……⒊擴張或減縮應受判決
    事項之聲明者。」，民事訴訟法第255 條第1 項第3 款定有
    明文。本件原告原起訴請求：「被告應給付原告新臺幣（下
    同）176,609 元，及自起訴狀繕本送達翌日起至清償日止，
    按週年利率5%計算之利息。」，嗣於民國111 年5 月26日變
    更聲明為：「被告應給付原告58,189元，及自起訴狀繕本送
    達翌日起至清償日止，按週年利率5%計算之利息。」（見本
    院卷第17頁），核原告所為係減縮應受判決事項之聲明，依
    上揭規定，應予准許。
二、本件被告經合法通知，未於言詞辯論期日到場，核無民事訴
    訟法第386條所列各款情形，爰依原告之聲請，由其一造辯
    論而為判決。
貳、實體方面:
一、原告主張：被告於民國108 年12月10日10時50分許，駕駛車
    牌號碼000-0000號營業半聯結車，行經國道三號南向60.8公
    里處時，因駕車不慎，致追撞前方由原告承保車體損失險、
    訴外人桂樺駕駛其所有之車號000-0000號自小客車（下稱系
    爭車輛），致系爭車輛受損，原告依約賠付車體修復費用17
    6,609 元（工資45,026元、零件131,583 元），扣除系爭車
    輛合理零件折舊額後之金額為58,189 元。爰依保險代位及
    侵權行為之法律關係提起本訴。並聲明：被告應給付原告58
    ,189元，及自起訴狀繕本送達翌日起至清償日止，按週年利
    率5%計算之利息。
二、被告方面：
    被告未於言詞辯論期日到場，亦未提出書狀作何聲明或陳述
    。 
三、得心證之理由：
  ㈠本件原告主張之事實，業據其提出系爭車輛行車執照、車損
    照片、汽車保險理算書、車險電話理賠受理文件汽(機)車保
    險理賠申請書、車險電話理賠受理文件，及國道公路警察局
    道路交通事故當事人登記聯單等為證，並據本院依職權向內
    政部警政署國道公路警察局第六公路警察大隊調閱本件道路
    交通事故現場圖、初步分析研判表、調查報告表㈠㈡、談話紀
    錄表及現場照片等資料，經核與原告所述相符。而被告已於
    相當時期受合法通知，既於言詞辯論期日不到場，亦未提出
    答辯書狀為爭執，依民事訴訟法第436條第2 項、第280 條
    第3 項準用同條第1 項之規定，應視同自認，自堪信原告之
    主張為真實可採。
　㈡按「汽車行駛時，駕駛人應注意車前狀況及兩車並行之間隔
    ，並隨時採取必要之安全措施，不得在道路上蛇行，或以其
    他危險方式駕車。」，道路交通安全規則第94條第3 項定有
    明文。次按因故意或過失，不法侵害他人之權利者，負損害
    賠償責任；汽車、機車或其他非依軌道行駛之動力車輛，在
    使用中加損害於他人者，駕駛人應賠償因此所生之損害，民
    法第184 條第1 項前段及第191 條之2 前段分別定有明文。
    另按「被保險人因保險人應負保險責任之損失發生，而對於
    第三人有損失賠償請求權者，保險人得於給付賠償金額後，
    代位行使被保險人對於第三人之請求權。但其請求之金額，
    以不逾賠償金額為限。」，保險法第53條第1 項亦有規定。
　㈢經查，本件事故發生時為晴天，日間自然光線、柏油路面、
    乾燥無缺陷、無障礙物等情，有道路交通事故調查報告表㈠
    及現場照片附卷可稽，足見依事故發生時現場狀況及客觀條
    件，被告並無不能注意之情事。而據被告於警詢時自承：「
    我由台北上國道公路欲往石門水庫載貨，我行駛爬坡車道，
    當時我由隧道出來因光線變換，未注意到前車狀態，直到我
    看到時立刻跟著踩下煞車，但仍是來不及致撞擊一部自小客
    車AGM-8526（即系爭車輛)後車尾而肇事」等語（見本院111
    壢保險簡字第2號卷第40頁），堪認被告就本件事故之發生
    ，確有過失。又被告之過失行為與系爭車輛受損之結果間，
    復具有相當因果關係，則原告其本於侵權行為損害賠償請求
    權，請求被告賠償系爭車輛之損害，自屬有據。
　㈣復按物被毀損時，被害人除得依民法第196 條請求賠償外，
    並不排除民法第213 條至第215 條之適用。依民法第196 條
    請求賠償物被毀損所減少之價額，得以修復費用為估定之標
    準，但以必要者為限（例如：修理材料以新品換舊品，應予
    折舊）。查系爭車輛修復費用為176,609 元（工資45,026元
    、零件131,583 元），有東星汽車貿易股份有限公司出具之
    估價單及統一發票在卷可稽（見本院卷第13至20頁、第30頁
    )。而依行政院財政部發布之「固定資產耐用年數表」規定
    ，汽車如非屬運輸業用客車、貨車，其耐用年數為5 年，並
    依同部訂定之「固定資產折舊率表」規定，耐用年數5 年依
    定率遞減法之折舊率為千分之369 ，其最後1 年之折舊額，
    加歷年折舊累計額，其總和不得超過該資產成本原額10分之
    9 。查系爭車輛係於103 年7 月出廠，有系爭車輛行車執照
    在卷為憑（見本院卷第10頁)，至本件事故發生之108 年12
    月10日，系爭車輛之實際使用年數已逾5年，故原告就零件
    部分得請求之金額應以13,158元為限（131,583×1/10＝13,15
    8），加計工資45,026元，共計58,184元，即為原告得請求
    之修復費用。
四、綜上所述，原告依保險代位及侵權行為之法律關係，請求被
    告給付58,184元，及自起訴狀繕本送達（見本院111壢保險
    簡字第2號卷第55頁）之翌日即110 年9 月11日起至清償日
    止，按週年利率5%計算之利息，為有理由，應予准許。逾此
    範圍之請求為無理由，應予駁回。
五、本件係就民事訴訟法第427 條第1 項適用簡易程序所為被告
    敗訴之判決，爰依同法第389 條第1 項第3 款之規定，依職
    權宣告假執行。
六、訴訟費用負擔之依據：民事訴訟法第79條。
　　
中    華    民    國   111    年    6     月     9    日
                  桃園簡易庭  法  官  汪智陽
以上正本係照原本作成。
如不服本判決，應於送達後20日內，向本院提出上訴狀並表明上
訴理由，如於本判決宣示後送達前提起上訴者，應於判決送達後
20日內補提上訴理由書（須附繕本）。
如委任律師提起上訴者，應一併繳納上訴審裁判費。
中    華    民    國   111    年    6     月     9    日
                              書記官  陳家蓁